【裁判字號】    92,交抗,685
【裁判日期】    920828
【裁判案由】    聲明異議
【裁判全文】
臺灣高等法院臺中分院刑事裁定                民國九十二年度交抗字第六八五號
    抗  告  人
    即受處分人  甲○○
右抗告人因違反道路交通管理處罰條例聲明異議案件，不服臺灣彰化地方法院中華民
國九十二年七月二十三日第一審裁定（民國九十二年度交聲字第二七四號），提起抗
告，本院裁定如左：
    主      文
抗告駁回。
    理      由
一、按駕駛人及前座乘客均應繫妥安全帶，又汽車行駛於道路上，其汽車駕駛人或前
    座乘客未繫安全帶者，處駕駛人新臺幣（下同）一千五百元罰鍰，其實施及宣導
    辦法，由交通部定之，道路交通安全規則第八十九條第一項第五款、道路交通管
    理處罰條例第三十一條第一項分別定有明文。而交通部依前揭道路交通管理處罰
    條例之授權，亦已於民國（下同）九十年五月二十五日以交發九十字第三二號函
    訂定發布「汽車駕駛人及前座乘客繫安全帶實施及宣導辦法」，規定前開條文自
    九十年九月一日起實施。
二、本件聲明異議人即受處分人於原審法院無異議旨略以：受處分人甲○○於九十二
    年五月十三日十三時二十分許駕駛ＰＦ─三三一九號自小貨車，停駛於彰化縣和
    美鎮○○路與仁美路口為警攔檢並舉發未繫安全帶之違規事實，然其當時既已停
    駛，即無該舉發單所載之違規事實，因而認舉發事實顯有錯誤云云。
三、經查本件受處分人即抗告人甲○○係於九十二年五月十三日十三時二十分許，駕
    駛其所有車牌號碼ＰＦ─三三一九號自小貨車，途經彰化縣和美鎮○○路與仁美
    路口時，為警發現其未繫安全帶，而當場予以攔檢並舉發受處分人「未繫安全帶
    」違規情事，業經證人即當日執勤員警張有麟於原審法院調查時證述：「當時我
    們在仁安路口的時候，有發現受處分人並沒有繫安全帶駕駛，我們有鳴笛請他靠
    邊停，等到受處分人停在路邊的時候，我們才過去開單的，當時受處分人的車子
    並沒有熄火，是我們請他將車子熄火後，並請他拿出證件。我們當時確實有看到
    他沒有繫安全帶駕駛，我的同事也有看到，他當時的態度還好，但是我們要告發
    他未繫安全帶駕駛的時候，他的態度就不是很好，所以我們開的違規單他也沒有
    簽名。」等語（見一審卷第十六頁），並有彰化縣警察局九十二年五月十三日彰
    警交字第Ｉ00000000號舉發違反道路交通管理事件通知單影本一紙在卷
    可稽；異議人即受處分人雖以其當時係在停駛狀態等語，置辯，惟查員警張有麟
    與受處分人並不相識，且無嫌怨，自無任意攀誣受處分人之理，故舉發受處分人
    違規之事實應無違誤，受處分人所辯尚難採信，本件前揭違規事實堪予認定。
四、綜上，受處分人確實有於前揭時地未繫安全帶之違規事實，原裁定維持原處分機
    關援引道路交通管理處罰條例第三十一條第一項規定，裁處罰鍰新台幣一千五百
    元，因而駁回抗告人在原審之聲明異議，並無不當。本件受處分人抗告意旨，仍
    執陳詞指摘原裁定不當，非有理由，應予駁回。。
五、據上論斷，應依道路交通案件處理辦法第二十六條，刑事訴訟法第四百十二條，
    裁定如主文。
中      華      民      國      九十二     年     八      月   二十八   日
                                臺灣高等法院臺中分院刑事第六庭
                                      審判長法  官  李  文  雄
                                            法  官  陳  秀  
                                            法  官  陳  嘉  雄
右正本證明與原本無異。
不得再抗告。
                                            書記官  陳  信  和
中      華      民      國      九十二     年     八      月   二十九   日
                                                                        Ｒ


司法院資訊處製作；財團法人民間司法改革基金會備份。
